臺灣板橋地方法院刑事判決　　　　　 100年度交簡上字第45號
上　訴　人　臺灣板橋地方法院檢察署檢察官
被　　　告　曾淑君
上列上訴人因被告犯過失傷害案件，不服本院99年度交簡字第60
99號，中華民國99年12月31日第1 審判決（聲請簡易判決處刑書
：臺灣板橋地方法院檢察署99年度調偵字第1956號），提起上訴
，管轄第2 審之本院合議庭，判決如下：
    主      文
上訴駁回。
    事實及理由
一、按被告以外之人於審判外之陳述，雖不符前4 條之規定，而
    經當事人於審判程序同意作為證據，法院審酌該言詞陳述或
    書面陳述作成時之情況，認為適當者，亦得為證據，刑事訴
    訟法第159 條之5 定有明文；故當事人如放棄對原供述人之
    反對詰問權，於審判程序表示同意該等傳聞證據可作為證據
    ，除法院認該傳聞證據欠缺適當性外，自可承認其證據能力
    。經查，關於本案屬於審判外陳述之傳聞證據，公訴人、被
    告曾淑君於審判程序均同意作為證據，且經本院審酌該證據
    作成情況均無不適當之情形，是依上開規定，認得作為本案
    證據。
二、本案經本院審理結果，認原審判決所為認事用法量刑均無不
    當，應予維持，爰引用如附件第1 審刑事簡易判決書（含聲
    請簡易判決處刑書）關於事實、證據及理由之記載。
三、本件上訴人即該管檢察官循據告訴人周曉倩之聲請提出略以
    ：被告曾淑君案發迄今未與告訴人達成和解，且利用訴訟反
    控告訴人亦同涉過失傷害罪嫌，顯見其毫無悔意，然原審卻
    僅量處被告拘役30日之刑，量刑顯然過輕等語為由，提起上
    訴。
四、查原審以被告所為該當刑法第284 條第1 項前段之過失傷害
    犯行，並依同法第62條前段、第41條第1 項前段，刑法施行
    法第1 條之1 第1 項、第2 項規定，審酌被告曾淑君騎乘機
    車為求方便逆向斜穿對向車道之過失程度，告訴人周曉倩並
    無肇事因素，及其所受傷勢之嚴重程度，及被告犯罪後之態
    度暨其迄未能與告訴人達成和解等一切情狀，量處拘役30日
    ，併諭知如易科罰金，以新臺幣1,000 元折算1 日之標準，
    其認事、用法均無違誤，量刑亦屬妥適，上訴人以前情為由
    提起上訴為無理由，應予駁回。
據上論斷，應依刑事訴訟法第455 條之1 第1 項、第3 項、第36
8 條、第373 條，判決如主文。
本案由檢察官朱帥俊、謝茵絜聲請本院以簡易判決處刑，經檢察
官黃致中到庭執行職務。
中    華    民    國   100    年    4     月    12    日
                  交通法庭審判長法  官  王屏夏
                                法  官  曹惠玲
                                法  官  黎錦福
以上正本證明與原本無異。
不得上訴。
                                書記官  蔡麗春
中    華    民    國   100    年    4     月    12    日
=========================================================
附件：
臺灣板橋地方法院刑事簡易判決        99年度交簡字第6099號
聲  請  人  臺灣板橋地方法院檢察署檢察官
被      告  曾淑君  女  28歲（民國○○年○月○○日生）
                    身分證統一編號：Ｚ000000000號
                    住嘉義縣朴子市雙溪口213號
                    居新北市○○區○○街101巷1弄11號5樓
上列被告因過失傷害案件，經檢察官聲請以簡易判決處刑（99年
度調偵字第1956號），本院判決如下：
    主  文
曾淑君因過失傷害人，處拘役拾日，如易科罰金，以新臺幣壹
仟元折算壹日。
    事實及理由
一、本件犯罪事實、證據及應適用之法條，除證據部分所載「現
    場照片3 張」應更正為「現場照片4 張」；「臺北縣政府警
    察局道路交通事故初步分析研判表」應予刪除外，餘均引用
    如附件檢察官聲請簡易判決處刑書之記載。
二、爰審酌被告曾淑君騎乘機車為求方便逆向斜穿對向車道之過
    失程度，告訴人周曉倩並無肇事因素，及其所受傷勢之嚴重
    程度，及被告犯罪後之態度暨其迄未能與告訴人達成和解等
    一切情狀，量處如主文所示之刑，並諭知易科罰金之折算標
    準，以資懲儆。
三、依刑事訴訟法第449 條第1 項前段、第3 項、第454 條第2
    項，刑法第284 條第1 項前段、第62條前段、第41條第1 項
    前段，刑法施行法第1 條之1 第1 項、第2 項，逕以簡易判
    決處刑如主文。
四、如不服本判決，得自收受送達之日起10日內向本院提出上訴
    狀，上訴於本院第二審合議庭（須附繕本）。
中    華    民    國    99    年    12    月    31    日
                      交通法庭    法  官  許  映  鈞
上列正本證明與原本無異。
                                  書記官  翁  淑  婷
中    華    民    國    99    年    12    月    31    日
附錄本案論罪科刑法條全文：
中華民國刑法第284條
因過失傷害人者，處6 月以下有期徒刑、拘役或5 百元以下罰金
，致重傷者，處1 年以下有期徒刑、拘役或5 百元以下罰金。
從事業務之人，因業務上之過失傷害人者，處1 年以下有期徒刑
、拘役或1 千元以下罰金，致重傷者，處 3 年以下有期徒刑、
拘役或2 千元以下罰金。
---------------------------------------------------------
附件：
臺灣板橋地方法院檢察署檢察官聲請簡易判決處刑書
                                    99年度調偵字第1956號
    被      告  曾淑君  女  28歲（民國○○年○月○○日生）
                        住嘉義縣朴子市雙溪口213號
                        居臺北縣新莊市○○街101巷1弄11
                          號5樓
                        身分證統一編號：Ｚ000000000號
    選任辯護人  劉錦綸律師
                王怡惠律師
上列被告因過失傷害案件，業經偵查終結，認為宜以簡易判決處
刑，茲將犯罪事實及證據並所犯法條分敘如下：
         犯罪事實
一、曾淑君於民國98年12月4 日17時45分許，騎乘車號KB3-091
    號普通重型機車，沿臺北縣樹林市○○路往保安街方向行駛
    ，行經樹新路101 巷旁樹林拖吊場前，本應注意機器腳踏車
    行駛至交岔路口，其轉彎，應依標誌或標線之規定行駛，而
    依當時天候晴、夜間有照明、路面柏油、乾燥、無缺陷、無
    障礙物、視距良好之情形下，並無不能注意之情事，竟疏未
    注意及此，因欲左轉浮洲橋，貿然違規逆向斜穿樹新路對向
    車道行駛，適周曉倩騎乘車號502-CNP 號重型機車，沿樹新
    路往新莊方向行駛至上址，曾淑君所騎乘之機車前車頭遂與
    周曉倩所騎乘之機車前車頭發生碰撞，周曉倩因此人、車倒
    地，受有頭部創傷併前額撕裂傷1.5 ＊0.2 ＊0.3 公分及挫
    傷、鼻骨閉鎖性骨折、鼻子、臉、雙膝擦傷、右手腕挫傷等
    傷害。曾淑君於肇事後警察據報前往醫院處理時在場，並於
    有偵查權限之機關知悉肇事者係何人前，向處理員警表明其
    係肇事人，自首而接受裁判。
二、案經周曉倩訴由臺北縣政府警察局樹林分局移送偵辦。
         證據並所犯法條
一、訊據被告曾淑君固坦承於前揭時地，貿然違規逆向斜穿樹新
    路對向車道行駛，惟辯稱：伊係跟著前方車行走，伊有停下
    來閃車，嗣後要再度前行時，對方騎很快，燈光照過來時伊
    便不知道發生何事。經查，上揭犯罪事實，業據告訴人周曉
    倩於警詢及偵訊中指訴綦詳，復有道路交通事故現場圖、道
    路交通事故調查報告表（一）、（二）及現場照片3 張、車
    損照片21張、監視器翻拍照片2 張、臺北縣政府警察局道路
    交通事故初步分析研判表、亞東紀念醫院診斷證明書2 紙在
    卷可稽。按機器腳踏車行駛至交岔路口，其轉彎，應依標誌
    或標線之規定行駛，道路交通安全規則第99條第2 項訂有明
    文。被告為領有普通重型機車駕駛執照之人，自應注意上開
    規定。而依卷附道路交通事故調查報告表（一）之記載，事
    故發生當時天候晴、夜間有照明、路面柏油、乾燥、無缺陷
    、無障礙物、視距良好之情形下，並無不能注意之情事，被
    告欲自樹新路左轉浮洲橋，竟貿然逆向斜穿樹新路對向車道
    行駛，致與告訴人所騎乘之機車發生碰撞，是被告就本件事
    故之發生應有過失，且被告之過失行為與告訴人之傷害間應
    有相當因果關係。另本件車禍案件經臺灣省臺北縣區車輛行
    車事故鑑定委員會及覆議鑑定委員會鑑定結果，亦認被告有
    肇事原因，有臺灣省臺北縣區車輛行車事故鑑定委員會99年
    6 月2 日北縣鑑字第990251號鑑定意見書、臺灣省車輛行車
    事故覆議鑑定委員會99年10月25日覆議字第0996204087號函
    在卷可憑，被告犯嫌已堪認定。
二、核被告所為，係犯刑法第284 條第1 項前段之過失傷害罪嫌
    。被告於肇事後，犯罪偵查機關未發覺前，坦承犯行接受裁
    判，有臺北縣政府警察局樹林分局道路交通事故肇事人自首
    情形紀錄表在卷可參，為對於未發覺之罪，自首而接受裁判
    ，請依刑法第62條前段規定減輕其刑。
三、依刑事訴訟法第451 條第1 項聲請逕以簡易判決處刑。
    此    致
臺灣板橋地方法院
中    華    民    國    99    年    10    月    29    日
                              檢  察  官  朱  帥  俊
                                          謝  茵  絜
本件正本證明與原本無異
中    華    民    國    99    年    11    月    12    日
                             書  記  官
附錄本案所犯法條全文：
中華民國刑法第284條第1項
（過失傷害罪）
因過失傷害人者，處6 月以下有期徒刑、拘役或5 百元以下罰金
，致重傷者，處1 年以下有期徒刑、拘役或5 百元以下罰金。